【裁判字號】    95,訴,1887
【裁判日期】    950630
【裁判案由】    搶奪
【裁判全文】
臺灣板橋地方法院刑事判決              95年度訴字第1887號
公  訴  人  臺灣板橋地方法院檢察署檢察官
被      告  丙○○
                    （現於臺灣臺北看守所羈押中）
上列被告因搶奪案件，經檢察官提起公訴（九十五年度偵字第一
二０九九號），本院合議庭裁定由受命法官獨任依簡式審判程序
，判決如下：
    主  文
丙○○連續意圖為自己不法之所有，而搶奪他人之動產，累犯，
處有期徒刑壹年。
扣案之銀色半罩式安全帽壹頂、黃色輕便雨衣壹件，均沒收之。
    事  實
一、丙○○於民國（下同）九十四年間，因竊盜案件，經臺灣臺
    北地方法院以九十四年度簡字第二二九號判處有期徒刑三月
    ，如易科罰金，以三百元折算一日確定，於九十四年七月十
    四日執行完畢（構成累犯），仍不知悔改，竟基於意圖為自
    己不法之所有之概括犯意，於如附表所示之時間、地點，連
    續騎乘車牌號碼ＭＤ－九０八號重型機車，頭戴銀色半罩式
    安全帽，遇下雨天則身穿黃色輕便雨衣，趁如附表所示之被
    害人獨自行走於街巷，未及注意而不及防備之際，騎長機車
    尾隨並自後方搶奪被害人皮包，得手後迅速逃離現場。嗣於
    九十五年五月八日上午十時四十五分許，在臺北縣三重市○
    ○街六十一號前，為警查獲，並扣得丙○○所有供其行搶時
    所使用之銀色半罩式安全帽一頂、黃色輕便雨衣一件，並於
    同日下午三時二十分許，由丙○○帶同警員前往臺北縣三重
    市○○街六十一巷三十一弄二號五樓屋頂、臺北縣三重市○
    ○路○段五十三號一樓後陽台，起獲如附表所示之被害人遭
    搶奪之物，始悉上情。
二、案經被害人丁○○訴由臺北縣政府警察局三重分局報請臺灣
    板橋地方法院檢察署檢察官偵查起訴，經丙○○於準備程序
    進行中就被訴事實為有罪之陳述，經告知簡式審判程序之旨
    ，並聽取當事人之意見後，本院合議庭裁定由受命法官獨任
    以簡式審判程序審理。
    理  由
一、上揭事實，業據被告丙○○迭於警詢（見偵查卷第二四至二
    六頁）、偵查（見偵查卷第五三、五四頁正面）中及本院審
    理時供承不諱，核與證人即被害人甲○○、乙○○、丁○○
    於警詢中指述情節（見偵查卷第二八至三十頁、三三至三六
    頁、第三九、四十頁）相符，並有搶奪現場監視錄影帶翻拍
    照片三張、現場搜索照片五張、起獲之被害人財物照片四張
    、贓物認領保管單二件、臺北縣政府警察局受理刑事案件報
    案三聯單一件附卷及扣案之銀色半罩式安全帽一頂、黃色輕
    便雨衣一件足資佐證，足見被告自白與事實相符。本件事證
    明確，被告犯行堪以認定，應依法論科。
二、核被告丙○○所為，係犯刑法第三百二十五條第一項之搶奪
    罪。其先後三次搶奪之犯行，時間緊接，所犯為構成犯罪要
    件相同之罪名，顯係基於概括犯意而為，應依連續犯之規定
    論以一罪，並加重其刑。又被告前有如犯罪事實欄所述之犯
    罪科刑及執行情形，有臺灣高等法院被告全國前案紀錄表在
    卷可稽，其於有期徒刑執行完畢後五年內，再犯本件有期徒
    刑以上之罪，為累犯，應依法加重其刑，並遞加重之。爰審
    酌被告有上開構成累犯前科之素行，再犯本件搶奪犯行，惡
    性非輕，及其犯罪之動機、目的、手段、公然搶奪他人財物
    ，對社會治安所生之危害甚大及犯罪後已坦承犯行，態度良
    好等一切情狀，量處如主文所示之刑，以示懲儆。扣案之銀
    色半罩式安全帽一頂、黃色輕便雨衣一件，為被告所有供其
    為本件犯行所用之物，業據被告供明在卷，爰依刑法第三十
    八條第一項第二款規定，宣告沒收之。
據上論斷，應依刑事訴訟法第二百七十三條之一第一項、第二百
九十九條第一項前段，刑法第五十六條、第三百二十五條第一項
、第四十七條、第三十八條第一項第二款，判決如主文。
本案經檢察官黃怡華到庭執行職務。
中    華    民    國    95    年    6     月    30    日
                  刑事第十九庭      法  官  白光華
右正本證明與原本無異。
如不服本判決，應於判決送達後十日內，向本院提出上訴狀。
                                    書記官  陳靜怡
中    華    民    國    95    年    6     月    30    日
附錄本案論罪科刑法條全文
刑法第三百二十五條（普通搶奪罪）
意圖為自己或第三人不法之所有，而搶奪他人之動產者，處六月
以上五年以下有期徒刑。
因而致人於死者，處無期徒刑或七年以上有期徒刑，致重傷者，
處三年以上十年以下有期徒刑。
第一項之未遂犯罰之。
~t24w1z1:
附表
┌──┬───┬────┬────┬──────┬──────┐
│編號│被害人│發生時間│發生地點│遭搶奪之財物│起獲之財物  │
├──┼───┼────┼────┼──────┼──────┤
│ 一 │甲○○│九十五年│臺北縣蘆│JOJO手提包一│JOJO手提包一│
│    │      │四月二十│洲市光華│個（內有金融│個（內有金融│
│    │      │二日晚上│路二七三│卡一張、悠遊│卡一張、悠遊│
│    │      │六時許  │巷內    │卡一張、零錢│卡一張、零錢│
│    │      │        │        │包一個、電話│包一個、電話│
│    │      │        │        │簿一本、表格│簿一本、表格│
│    │      │        │        │一張、保險繳│一張、保險繳│
│    │      │        │        │費單一張、掛│費單一張、掛│
│    │      │        │        │號證一張、申│號證一張、申│
│    │      │        │        │請書一張、行│請書一張）  │
│    │      │        │        │動電話一支、│            │
│    │      │        │        │現金新台幣一│            │
│    │      │        │        │千餘元）    │            │
├──┼───┼────┼────┼──────┼──────┤
│ 二 │乙○○│九十五年│臺北縣三│紅色咖啡條紋│無          │
│    │      │四月二十│重市文化│背包一個（內│            │
│    │      │四日上午│北路與長│有身分證一張│            │
│    │      │十一時十│元西街口│、健保卡一張│            │
│    │      │九分許  │        │、重大傷病卡│            │
│    │      │        │        │一張、身心障│            │
│    │      │        │        │礙手冊一張、│            │
│    │      │        │        │鑰匙一串、現│            │
│    │      │        │        │金新台幣九千│            │
│    │      │        │        │元）        │            │
├──┼───┼────┼────┼──────┼──────┤
│ 三 │丁○○│九十五年│臺北縣三│紅色手提包一│紅色手提包一│
│    │      │五月四日│重市正義│個（內有小皮│個（內有小皮│
│    │      │上午七時│北路四十│包一個、身分│包一個、身分│
│    │      │三十分許│七號前  │證一張、健保│證一張、健保│
│    │      │        │        │卡一張、金融│卡一張、金融│
│    │      │        │        │卡三張、信用│卡三張、信用│
│    │      │        │        │卡一張、行動│卡一張）    │
│    │      │        │        │電話一支、現│            │
│    │      │        │        │金新台幣二千│            │
│    │      │        │        │元）        │            │
└──┴───┴────┴────┴──────┴──────┘


司法院資訊處製作；財團法人民間司法改革基金會備份。
